臺灣高等法院高雄分院刑事判決
111年度上訴字第716號
上  訴  人  
即  被  告  蕭凱成



選任辯護人  朱立人律師（法扶律師）
上  訴  人  
即  被  告  劉榮棡



選任辯護人  樓嘉君律師（法扶律師）
上列上訴人因毒品危害防制條例案件，不服臺灣高雄地方法院11
0年度訴字第167號，中華民國111年5月11日第一審判決（起訴案
號：臺灣高雄地方檢察署108年度偵字第22891號），提起上訴，
本院判決如下：
    主  文
上訴駁回。
    事  實
一、蕭凱成、劉榮棡均明知甲基安非他命係毒品危害防制條例第
    2條第2項第2款所列之第二級毒品，不得非法販賣、持有，
    竟各以其等所有之行動電話（詳如附表二編號23、58）作為
    聯絡工具，分別下列行為：
  ㈠蕭凱成基於販賣第二級毒品甲基安非他命以營利之犯意，於
    附表一編號2至5所示之時間及地點，以附表一編號2至5所示
    之犯罪方式，販賣第二級毒品甲基安非他命予附表一編號2
    至5所示之人（行為人、購毒者、交易時間、交易方式、毒
    品種類及價金，均詳如附表一編號2至5所載）。　
  ㈡劉榮棡基於販賣第二級毒品甲基安非他命以營利之犯意，於
    附表一編號6至26所示之時間及地點，以附表一編號6至26所
    示之犯罪方式，販賣第二級毒品甲基安非他命予附表一編號
    6至26所示之人（行為人、購毒者、交易時間、交易方式、
    毒品種類及價金，均詳如附表一編號6至26所載）。　
二、案經高雄市政府警察局刑事警察大隊、高雄市政府警察局新
     興分局報告臺灣高雄地方檢察署（下稱高雄地檢署）檢察
    官偵查起訴。
    理  由
臺、證據能力：
一、被告劉榮棡部分：
　　被告劉榮棡選任辯護人於本院審理時主張：證人陳俊宇於警
    詢證述無證據能力，其餘均同意有證據能力（見本院卷第21
    8頁）。　
　㈠證人陳俊宇警詢之供述對被告劉榮棡有證據能力：
　⒈被告以外之人於檢察事務官、司法警察官或司法警察調查中
    所為之陳述，與審判中不符時，其先前之陳述具有較可信之
    特別情況，且為證明犯罪事實存否所必要者，得為證據，刑
    事訴訟法第159條之2定有明文。是依本條規定，被告以外之
    人於檢察事務官、司法警察（官）調查時所為之陳述，屬傳
    聞證據，依同法第159條第1項規定，本無證據能力，必具備
    「可信性」及「必要性」二要件，始例外得適用上開第159
    條之2規定，認有證據能力，而得採為證據。此之「必要性
    」要件，必須該陳述之重要待證事實部分，與審判中之陳述
    有所不符，包括審判中改稱忘記、不知道等雖非完全相異，
    但實質內容已有不符者在內，且該審判外之陳述，必為證明
    犯罪之待證事實存在或不存在所不可或缺，二者兼備，始足
    當之。故此所謂「為證明犯罪事實存否所必要者」，既必須
    達不可或缺之程度，自係指就具體個案案情及相關卷證判斷
    ，為發現實質真實目的，認為除該項審判外之陳述外，已無
    從再就同一供述者取得與其上開審判外陳述相同供述內容，
    倘以其他證據代替，亦無從達到同一目的之情形而言（最高
    法院95年度台上字第4414號判決意旨參照）。
  ⒉證人陳俊宇就附表一編號7所示部分，是否以價值共1,000元
    之麻花捲20包作為購買甲基安非他命之代價乙節，於警詢時
    證稱：對員警整理之毒品交易時間、地點及毒品數量、金額
    等均屬實，沒有意見等語（見警五卷第134至136頁），然於
    原審就附表一編號7所示部分，是給被告劉榮棡現金，或是
    以麻花捲作為代價時證稱：直接給現金等語，再經詢問為何
    被告劉榮棡表示證人陳俊宇該次是給他麻花捲作為交易毒品
    的對價時，答稱：真的忘記了等語（見原審卷三第36至37頁
    ），可見證人陳俊宇關於上開情事，於警詢及原審之證詞，
    存有前後陳述不符之情。
  ⒊審酌證人陳俊宇於原審證述時之記憶可能隨著時間經過而流
    逝，且證人陳俊宇接受司法警察調查之時間係108年10月間
    ，記憶應較審理時為深刻，較不致因時隔日久而遺忘案情，
    再參以上開警詢筆錄之製作，亦係提示被告劉榮棡與證人陳
    俊宇間之對話紀錄予證人陳俊宇查看，非有刻意誘導之嫌，
    有上揭警詢筆錄在卷可按（見警五卷第134頁），益見證人
    陳俊宇於製作上開警詢筆錄時之客觀外在環境，並無遭外力
    干擾之虞，證人陳俊宇所為之證述自應具特別可信性。
　⒋再者，證人陳俊宇於警詢中之證述實為證明本件犯罪事實所
    必要，而觀諸證人陳俊宇於原審作證情況，可知於審判中已
    無法取得與證人陳俊宇前於警詢中相同之供述，其陳述自屬
    「證明犯罪事實存否所必要者」，綜上說明，可認證人陳俊
    宇於警詢時之陳述係出於自由意志而為陳述，且斯時記憶較
    審判中深刻，已具特別可信之情狀，又為證明被告劉榮棡是
    否涉犯本件罪行所必要，依刑事訴訟法第159條之2規定，自
    應認有證據能力。故被告劉榮棡之辯護人主張證人陳俊宇警
    詢時之證述，無證據能力，並非可採。
　㈡被告以外之人於審判外之陳述，雖不符刑事訴訟法第159條之
    1至第159條之4之規定，而經當事人於審判程序同意作為證
    據，法院審酌該言詞陳述或書面陳述作成時之情況，認為適
    當者，亦得為證據，刑事訴訟法第159條之5第1項定有明文
    。本判決所引用有關其餘屬於傳聞證據之部分，均已依法踐
    行調查證據程序，且檢察官、被告劉榮棡及辯護人於本院審
    理時，均明示同意有證據能力（見本院卷第218頁），本院
    審酌該等證據作成時情況，並無違法取證之瑕疵，且無顯不
    可信之情形，復與待證事實具有關聯性，以之作為證據應屬
    適當，爰依上引刑事訴訟法之規定認定均有證據能力。
二、被告蕭凱成部分：　
　　刑事訴訟法第159條之5第1項所定傳聞之同意，係基於當事
    人進行主義中之處分主義，藉由當事人「同意」之此一處分
    訴訟行為，與法院之介入審查其適當性要件，將原不得為證
    據之傳聞證據，賦予其證據能力。倘當事人已於準備程序或
    審判期日「明示同意」被告以外之人於審判外之陳述作為證
    據，而其意思表示又無瑕疵，並經法院審查其具備適當性之
    要件者，若已就該證據實施調查程序，即無許當事人再行撤
    回同意之理，以維訴訟程序安定性、確實性之要求。又此一
    同意之效力，既因當事人之積極行使處分權，並經法院認為
    適當，自無許其撤回，即告確定，即令上訴至第二審或判決
    經上級審法院撤銷發回更審，仍不失其效力（最高法院110
    年度台上字第3893號、第4193號、第5320號判決參照）。本
    件上訴人即被告蕭凱成（下稱被告蕭凱成）及其辯護人均於
    原審已明示同意證人王永順於警偵訊中之證述，及檢察官所
    提出其他證據有證據能力（見原審卷一第137-138頁），且
    經原審審酌該等證據作成之情況，並無違法取得之情事，復
    無證明力過低之等情，認以之作為證據應屬適當，依刑事訴
    訟法第159條之5第1項規定，對被告蕭凱成有證據能力（見
    判決第7頁理由二），則被告蕭凱成及其辯護人於提起第二
    審上訴後，復主張證人王永順於警偵訊時之證述無證據能力
    ，因有礙於訟程序安定性及確實性，即屬不應准許，應認證
    人王永順於警、偵訊中之證述有證據能力。至辯護人主張王
    永順於偵查中之證述未經對質詰問一節，係證據是否經合法
    調查之問題，與證據能力無關，且王永順於原審業經到庭接
    受詰問，是被告蕭凱成詰問權亦已獲得保障。
貳、認定犯罪事實所憑之證據及理由：
一、訊據被告蕭凱成固坦承有附表一編號2至5所示交付甲基安非
    他命予王永順及收取價金之事實，惟否認有何販賣第二級毒
    品之犯行，辯稱：其係係與王永順係一起合資購買毒品，並
    依照比例分配毒品，因為合資購買可以以比較低的價格買到
    量比較多的毒品，且其並無營利之意圖，因此只構成幫助施
    用云云。另被告劉榮棡亦否認有附表一編號6至26所示販賣
    毒品甲基安非他命給陳俊宇之犯行，辯稱是幫陳俊宇購買毒
    品，他只給3、4次的錢，有時是以麻花捲抵，有時沒給錢，
    伊並沒有賺價差，也沒有從中獲利，因為當時伊跟陳俊宇關
    係比較親密，所以他請伊幫忙拿甲基安非他命，伊就會幫他
    拿云云；辯護人則主張應依藥事法第83條第1項規定論處等
    語。
二、經查：　　
 甲、被告蕭凱成部分：　
　㈠被告蕭凱成於附表一編號2至4所示之時間，以LINE與證人王
    永順聯絡交易甲基安非他命事宜後，王永順於附表一編號2
    至4所示之時間，匯款至被告蕭凱成之中國信託銀行帳號000
    -0000000000000號帳戶內，被告蕭凱成並於附表一編號2至4
    所示之時間及地點交付甲基安非他命予證人王永順之事實，
    業據證人王永順於警詢及原審證述明確（見原審卷一第227
    頁、原審卷三第211至214頁），並據被告蕭凱成坦認在卷（
    見原審卷一第134至135頁），被告蕭凱成於本院亦供稱：「
    （王永順都有拿到毒品嗎？錢都有給你嗎？）有的，錢都拿
    給我」等語（見本院卷第211頁），並有中國信託商業銀行
    股份有限公司中信銀字第110224839102064號函暨所附蕭凱
    成所申設之中國信託商業銀行帳號000-0000000000000號帳
    戶之交易明細（見原審卷一第329至381頁）、被告蕭凱成與
    證人王永順之LINE對話紀錄翻拍照片（見原審卷一第247至2
    49頁、第253頁）等在卷可憑。
　㈡證人王永順於警詢時證稱：伊於107年12月1日以8,000元向蕭
    凱成購買2錢甲基安非他命等語（見附於原審卷一第227頁之
    警詢筆錄），於原審證稱：107年12月1日的LINE對話紀錄是
    伊跟被告蕭凱成購買甲基安非他命的對話，對話中提到的「
    兩份」是指2錢，被告蕭凱成有把2錢甲基安非他命交給伊等
    語（見原審卷二第213頁）；被告蕭凱成於警詢供稱「（王
    永順於筆錄中稱，他於107年12月1日在高雄市苓雅區中正一
    路13樓之1，以新台幣8000元向你購買2錢安非他命，對此你
    有無意見？）有，…」、「他以新台幣8000元出資購買2錢安
    非他命」等語（見警一卷第178至179頁）。互核證人王永順
    及被告蕭凱成上開供述，就附表一編號3部分，被告蕭凱成
    係交付2錢之甲基安非他命予王永順。佐以被告蕭凱成與王
    永順於附表一編號2所示時間交易之甲基安非他命價格，1錢
    為4,000元，與起訴書所載附表一編號2-2部分所載1錢之交
    易價格為8,000元，差距懸殊，卷內亦無其他證據足證被告
    蕭凱成與王永順該次是以8,000元交易1錢之甲基非他命，故
    應以被告蕭凱成與證人王永順所述附表一編號3部分是交易2
    錢甲基安非他命方為合理。起訴書（108年度偵字第22891號
    ）附表一編號2-2部分，記載交易之甲基安非他命重量為1錢
    ，顯然有誤，因不影響起訴之犯罪事實同一性，應將此次交
    易之甲基安非他命重量更正如附表一編號3所示。
　㈢證人王永順於警詢時證稱：伊於107年12月15日以1,100元向
    被告蕭凱成購買1公克甲基安非他命等語（見原審卷一第227
    頁所附警詢筆錄），於原審亦證稱：107年12月15日的LINE
    對話紀錄是交易毒品的對話，伊購買1,100元，重量少於1克
    ，蕭凱成在他的租屋處有把毒品交給伊等語（見原審卷二第
    213至214頁）；被告蕭凱成於警詢中供稱「（王永順於筆錄
    中稱，他於107年12月15日在高雄市苓雅區中正一路13樓之1
    ，以新台幣1100元向你購買1公克安非他命，對此你有無意
    見？）有…。」等語（見警一卷第179頁）。互核證人王永順
    及被告蕭凱成上開供述，就附表一編號4部分，被告蕭凱成
    是交付1公克之甲基安非他命予王永順乙節供述一致。參以
    被告蕭凱成與王永順於附表一編號2、3所示時間，交易之甲
    基安非他命價格，1錢約4,000元，與起訴書附表一編號5部
    分所載1錢之交易價格為1,100元，差距懸殊，卷內亦無其他
    證據足證被告蕭凱成與王永順該次是以1,100元交易1錢之甲
    基非他命，故應以被告蕭凱成與證人王永順所述附表一編號
    4部分是交易1公克之甲基安非他命方為合理。是起訴書（10
    8年度偵字第22891號）附表一編號2-4部分，記載交易之甲
    基安非他命重量為1錢，顯然有誤，因不影響起訴之犯罪事
    實同一性，應將此次交易之甲基安非他命重量更正如附表一
    編號4所示。
　㈣證人王永順於警詢時證稱：伊於108年1月2日在被告蕭凱成租
    屋處以1,300元購買甲基安非他命等語（見原審卷一第227頁
    所附警詢筆錄），於原審亦證稱：於LINE對話時，蕭凱成有
    跟伊說甲基安非他命1公克1,300元，只收現金，伊有答應，
    伊於108年1月2日在高雄市○○區○○○路000號13樓跟蕭凱成購
    買1公克的甲基安非他命，伊有給蕭凱成現金1,300元，蕭凱
    成也有交付甲基安非他命給伊，因為蕭凱成賣伊的價格比其
    他人的價格還低，所以伊應該是一定會去找他拿等語（見原
    審卷二第202至204頁、第206至208頁），就其有於108年1月
    2日向被告蕭凱成購買1,300元的甲基安非他命乙節，前後供
    述一致。參以　被告蕭凱成與王永順於108年1月2日之對話
    紀錄，其內容如下：「王永順：哥、我朋友要調煙；蕭凱成
    ：剛剛忘了跟你說1g要＄1300，只收現金；王永順：好；蕭
    凱成：我再拿下去給你；王永順：嗯。」等語（見警一卷第
    180頁）。依上開對話內容，可知王永順主動向被告蕭凱成
    表示要購買甲基安非他命，被告蕭凱成表示1公克要1,300元
    ，王永順應允之，雙方已就交易甲基安非他命之價金達成合
    意，被告蕭凱成並表示會拿下去交給王永順，其後並無取消
    交易等類此對話，又證人王永順苟未順利購得毒品，自亦將
    質問被告蕭凱成，或表示抱怨、不滿之意，惟依卷內通訊監
    察譯文內容，絲毫未有此情，凡此種種，均可認被告蕭凱成
    於108年1月2日確實有交付1公克之甲基安非他命予王永順，
    並收受王永順交付之價金1,300元。是上開對話紀錄，應可
    補強證人王永順上開證述內容非虛，應可採信。則被告蕭凱
    成有於附表一編號5所示之時間地點，交付1公克之甲基安非
    他命予王永順，並收取王永順交付之1,300元乙節，亦堪認
    定。
　㈤所謂合資、代購、調貨行為是否構成販賣，應視被告在買賣
    毒品過程中之交易行為特徵而定，即其究係立於賣方之立場
    ，向上游取得貨源後以己力為出售之交易，抑或立於買方立
    場，代為聯繫購買加以判斷。若被告接受買主提出購買毒品
    之要約，並直接收取價金、交付毒品予買主，自己完遂買賣
    的交易行為，阻斷毒品施用者與毒品提供者的聯繫管道，縱
    其所交付之毒品，係其另向上游毒販所取得，然其調貨行為
    仍具有以擴張毒品交易而維繫其自己直接為毒品交易管道之
    特徵，仍屬於毒品危害防制條例所規定之販賣行為，因上游
    毒販與買主間並無直接關聯，無從認係立於買方立場，為買
    主代為聯繫購買毒品，該毒品交易行為，自僅屬被告自己一
    人之單獨販賣行為（最高法院107年度台上字第417號判決意
    旨參照）。換言之，販毒者與買方議妥交易後，始轉而向上
    手取得毒品交付買方，不論該次交易係起因於賣方主動兜售
    或買方主動洽購，販毒者既有營利意圖，尚非可與單純為便
    利施用者乃代為購買毒品之情形等同視之，而論以幫助施用
    罪。二者之區辨，主要仍在營利意圖之有無，如從整體取得
    毒品過程觀之，販毒者對於毒品之數量、價額、交付方式等
    ，有自主決定之權，並掌握取得毒品之管道，買方下次購毒
    仍須透過此途逕始能取得，販毒者並從中獲有利得，而此利
    得非以金錢為限，獲得金錢、減省費用、供己施用之毒品等
    皆可，均不影響販賣毒品罪之成立（最高法院108年度台上
    字第339號判決參照）。　
　㈥被告蕭凱成及辯護人雖辯稱附表一編號2至5所示有償交付毒
    品之舉，各係基於團購、合資之名義，當不構成販賣第二級
    毒品云云。然證人王永順於警詢時均未曾提及附表一編號2
    至5所示部分，係與被告蕭凱成合資向他人購買毒品，而係
    向被告蕭凱成購買毒品等語（見原審卷一第227頁所附警詢
    筆錄），且其於原審審理時亦具結證稱：伊跟蕭凱成說伊要
    調安非他命，他跟伊說多少錢，伊就跟他買，蕭凱成不會跟
    伊說購買甲基安非他命的成本、來源，伊可能要拿1公克甲
    基安非他命，他就跟伊說1公克甲基安非他命多少錢，伊沒
    有見過蕭凱成的毒品上手，蕭凱成沒有跟伊表示過要跟伊一
    起湊團去買毒品，他只會跟伊說他現在要拿貨，問伊有沒有
    要順便拿，伊曾經要詢問毒品來源，想說看能不能認識，但
    是蕭凱成說不方便，所以伊也不會再多問，他賣1,300元，
    伊能接受就買，伊不知道蕭凱成給伊的甲基安非他命成本是
    多少，蕭凱成說的湊團就是問伊要不要調貨，他只是為了訊
    息字面上不要那麼明顯說他在販賣毒品，所以用湊團問伊要
    不要加入，這是暗號，是要掩飾他在販賣毒品，蕭凱成未曾
    跟伊說過需要集資多少錢才能購買毒品等語（見原審卷二第
    202頁、第204至205頁、第209頁、第212至213頁、第216頁
    ）。再觀諸前述附表一編號2至5之LINE對話紀錄，均未提及
    被告蕭凱成取得毒品之具體來源、聯絡方式或實際進價為何
    ，核與證人王永順前揭審理中證述不清楚被告蕭凱成購買甲
    基安非他命之成本、對於被告蕭凱成與上游間購買毒品之洽
    談過程全然不知，亦未與被告蕭凱成上游有任何接觸等節相
    符，足見證人王永順前揭證述應可採信。則王永順於附表一
    編號2至5所示時間購毒時，既對於被告蕭凱成所交付毒品來
    源、實際進價等交易細節均一無所知，亦無從與被告蕭凱成
    毒品上游直接聯繫交易甲基安非他命事宜、探詢被告蕭凱成
    實際毒品進價，堪認被告蕭凱成係主動向王永順提出購買毒
    品之邀約，或是接受王永順提出購買毒品要約後，進而收取
    價金暨安排交付毒品事宜，係自己完成買賣交易行為，阻斷
    王永順與更上游毒品提供者的聯繫，被告蕭凱成對於各次毒
    品交易之價格、交付方式、取得管道等均有自主決定權，已
    居於毒品交易主導者、自己直接為毒品交易管道之地位，自
    屬於毒品危害防制條例所規定之販賣行為，並非單純充當王
    永順與其毒品上游間之手足、機械性轉交毒品及現金，顯與
    便利他人施用毒品而居間代購之幫助施用情形實有不同。再
    者，證人王永順於原審另證稱：伊跟蕭凱成購買甲基安非他
    命，通常不會有需要提早跟被告蕭凱成說，等他湊多少的量
    才能買到毒品之情形，就是他要賣給伊的量夠，就會說什麼
    時候可以去拿，如果他剛好沒有的話，他要去進貨，就會叫
    伊晚一點或是隔天等語（見原審卷二第215至216頁），顯與
    合資購買是彼此立於平等地位而共享資訊，並共同討論出資
    數額、購買對象、推派何人購買等事項之情形不同，故被告
    蕭凱成辯稱附表一編號2至5部分，係與王永順合資購買甲基
    安非他命，並非販賣甲基安非他命予王永順云云，委無足採
    。
　㈦被告蕭凱成辯護人雖又辯稱：附表一編號5部分王永順說他在
    外面市價是1,500元，蕭凱成給他是1公克1,300元，便宜200
    元，可證明被告蕭凱成沒有販賣的意圖等語。惟被告蕭凱成
    既未提供其所取得毒品之進價及數量等相關證據供調查以實
    其說，卷內亦無其餘證據可為佐證，而難查得被告蕭凱成向
    上游取得毒品之交易實情；何況利得非僅價差之金額為限，
    減省費用、供己施用之毒品皆可，又毒品之價格除取決於數
    量外，其純度、品質亦影響毒品之價格，相同數量之甲基安
    非他命，可能因純度之不同，致交易之價格不同，自無從僅
    因被告蕭凱成販賣予王永順之毒品價格，較王永順向他人詢
    問之價格為低，即認被告蕭凱成無營利之之意圖，辯護人此
    部分所辯，亦不足採。
　㈧證人陳文成於原審審理中，經辯護人詢問：「蕭凱成是否敘
    述王永順也是合資購買的人之一？」時，答稱：「是」等語
    （見原審卷二第223至224頁），惟經詢以：「王永順與蕭凱
    成之間的毒品往來細節你有無親自看過？」時證稱：「沒有
    」等語（見原審卷二第228頁），可見證人陳文成並未親自
    見聽聞被告蕭凱成與王永順間之甲基安非他命交易情形，僅
    係聽被告蕭凱成之敘述，而認定被告蕭凱成與王永順間係合
    資購買甲基安非他命，自無從據證人陳文成此部分之證述，
    為有利被告蕭凱成之認定。
乙、被告劉榮棡部分：　　
　㈠被告劉榮棡有以其所有如附表二編號58所示之行動電話與陳
    俊宇聯繫後，於附表一編號6至26所示時間及地點，交付甲
    基安非他命予陳俊宇，並以附表一編號6至26所示之方式收
    取附表一編號6至26所示之金錢及麻花捲等事實，業據證人
    陳俊宇於警詢及原審證述明確（見警五卷第132至136頁、原
    審卷三第26至28頁、第35至37頁、第39頁），被告劉榮棡於
    原審坦認在卷（見原審卷一第387至388頁），並有被告劉榮
    棡與陳俊宇之LINE對話紀錄（見警五卷第141至164頁）、高
    雄市政府警察局刑事警察大隊108年7月23日搜索扣押筆錄暨
    扣押物品目錄表（見警二卷第298至302頁）、現場蒐證照片
    及扣押物品照片（見警二卷第304至310頁）等在卷可稽，並
    有如附表二編號56至58所示之物扣案為憑。　
　㈡依被告劉榮棡與陳俊宇於108年2月28日之LINE對話紀錄（見
    警二卷第216至217頁），陳俊宇於108年2月28日21時30分，
    向被告劉榮棡表示「我要兩張」，被告劉榮棡覆以「你10:1
    5到武廟旁的全家」，嗣於同日22時12分許，陳俊宇傳送「
    我到了」等文字訊息予被告劉榮棡，堪認被告劉榮棡與陳俊
    宇是於108年2月28日22時12分許，在高雄市○○區○○路00號全
    家便利商店進行交易，起訴書（108年度偵字第22891號）附
    表一編號3-5部分，將交易時間記載為「108年2月28日10時1
    5分」，顯然有誤，因不影響起訴之犯罪事實同一性，因此
    ，本次之交易時間應更正如附表一編號10「交易時間」欄所
    示。
　㈢證人陳俊宇於警詢時證稱：伊有向被告劉榮棡購買第二級毒
    品甲基安非他命，於107年7、8月左右開始向他購買，都是
    透過LINE聯繫，約定好時間、地點面交，一手交錢一手交貨
    ，購買過很多次，所以不記得幾次等語（見警五卷第133至1
    34頁），經員警提示其與被告劉榮棡間之LINE對話紀錄後證
    稱：與劉榮棡間之108年1月14日至同年7月16日LINE對話紀
    錄係於如附表一編號6至26所示時間及地點，跟劉榮棡購買
    甲基安非他命，都是面交，一手交錢一手交貨等語（見警五
    卷第134至136頁），於原審亦證稱：伊在交友軟體上認識被
    告劉榮棡，伊有跟他購買毒品，附表一編號6至26所示各次
    都是跟他購買，每次都有拿錢給他，一手交錢給劉榮棡，一
    手跟劉榮棡拿甲基安非他命等語（見原審卷三第26至27頁、
    第39頁），核與上開被告劉榮棡與證人陳俊宇間之LINE對話
    紀錄相符，被告劉榮棡於警詢時亦自承有販賣甲基安非他命
    予陳俊宇等語（見警二卷第166至168頁），於本院亦坦承有
    交付毒品給要買毒品之人等語（見本院卷第217頁），是證
    人陳俊宇所證堪可採信，被告劉榮棡於本院辯稱有幾次並未
    收到錢，那幾次不記得云云，應係避重就輕之詞。
  ㈣證人陳俊宇於原審雖一度證稱：是請被告劉榮棡幫伊拿毒品
    等語（見原審卷二第26頁、第29頁）。然依證人陳俊宇於原
    審證述過程觀之，於辯護人詢以：「你有無跟劉榮棡購買毒
    品，還是你請他幫你拿？」時，證稱「我跟他購買」，辯護
    人復詢以：「每次都是跟他購買的嗎？」，再以點頭回覆（
    見原審卷三第26至27頁），後於辯護人詢以：「劉榮棡說是
    幫你去拿毒品的，有何意見？」時，證稱：「沒有」，經辯
    護人再次詢以「沒有意見是沒有幫你拿毒品還是什麼意思？
    他說他是幫你去拿毒品的，因為你們是朋友關係，是否如此
    ？」時，證稱：「是，是請他幫我拿」等語（見原審卷三第
    29頁），可見證人陳俊宇於原審證述之初，係向被告劉榮棡
    購買甲基安非他命，嗣經辯護人詢以其對被告劉榮棡所述是
    幫陳俊宇去拿毒品之說法有何意見時，證人陳俊宇方改稱：
    是請被告劉榮棡幫其去拿毒品，則證人陳俊宇證述是請被告
    劉榮棡幫其拿毒品云云，顯與前段之證述，及警詢之證稱係
    向被告劉榮棡購買不符。再參以被告劉榮棡與陳俊宇間之LI
    NE對話紀錄，陳俊宇有毒品需求時，多係向被告劉榮棡表示
    「可以找你拿」、「哥兩張好了」、「哥我明天想拿一張」
    、「哥欸明天我回高雄我要兩張」、「想拿兩張」、「我要
    兩張」、「方便兩張嗎」、「方便一張嗎」、「今天想拿一
    張，看什麼時候可以拿」、「哥可以跟你商量一下嗎，方便
    先拿兩張，母親節隔天回高雄就馬上還你，可以嗎」等語（
    見警二卷第211至231頁），均係直接向被告劉榮棡表示其想
    要購買之數量，未見陳俊宇要被告劉榮棡替其向他人代購毒
    品。何況證人陳俊宇於原審亦證稱：伊不知道劉榮棡的毒品
    上游是何人，也不知道劉榮棡向上游拿甲基安非他命的價錢
    為何，亦不知道劉榮棡賣毒品給伊有無賺錢等語（見原審卷
    三第32頁），核與代購情節不符，因此，應以證人陳俊宇於
    警詢及原審所述係向被告劉榮棡購買毒品之證詞較值採認。
　㈤毒品交易不必然以現貨買賣為常態，毒品交易通路賣方上、
    下手間，基於規避查緝風險，節約存貨成本等不一而足之考
    量，臨交貨之際，始互通有無之情形，亦所在多有，故毒販
    基於營利之意圖，與買方議妥交易後，始轉而向上手取得毒
    品交付買方，尚非可與單純為便利施用者乃代為購買毒品之
    幫助施用情形等同視之，仍應論以販賣毒品罪（最高法院10
    1年度台上字第4983號判決意旨參照）。再看前開被告劉榮
    棡與陳俊宇之LINE對話紀錄，可見陳俊宇向被告劉榮棡表示
    要購買毒品之數量後，被告劉榮棡曾多次覆以：「我等等幫
    你拿」、「我等等先去拿起來放」、「我順路去拿」、「我
    問完敲你」、「我幫你問問」、「我敲了，等他回」、「我
    要下午3點後才有空去拿喔」等語（見警二卷第211頁、第21
    5至218頁、第220頁、第222頁、第229頁、第231頁），足證
    被告劉榮棡與陳俊宇間之毒品交易模式，是陳俊宇向被告劉
    榮棡提出毒品之需求後，再由被告劉榮棡取得甲基安非他命
    後始交給予陳俊宇，並直接向陳俊宇收取價金，陳俊宇不但
    與被告劉榮棡所稱之毒品上游無任何聯繫方式，且毒品交易
    進行時無從與該上游碰面，對該毒品上游係何人，以及交易
    標的之毒品實際價值若干亦全不知悉，隔絕甲基安非他命施
    用者與甲基安非他命提供者之聯繫管道，自己完成買賣之交
    易行為，自可認屬自己直接為甲基安非他命交易管道之特徵
    ，而非單純基於買方立場，代為聯繫購買，自屬販賣甲基安
    非他命之行為。是被告劉榮棡及辯護人上開抗辯，並無可採
    。
丙、被告蕭凱成、劉榮棡上開販賣毒品均有營利之意圖：
　㈠按毒品之非法交易向為政府查禁森嚴且重罰不寬貸之行為，
    倘非有利可圖，被告等絕無平白甘冒被查緝重罰之高度風險
    ，而販賣毒品之理，是販入之價格當較其出售之價格為低，
    或販入毒品之價格較換取其他財物之價格為低，而有從中賺
    取價差牟利之意圖，且販賣毒品係違法行為，非可公然為之
    ，亦無公定價格，容易分裝並增減份量，而每次買賣之價量
    ，可能隨時依雙方關係深淺、資力、需求量及對行情之認知
    、來源是否充裕、販賣者是否渴求資金、查緝是否嚴緊、購
    買者被查獲時供述購買對象之可能風險之評估等，而異其標
    準，並機動調整，非可一概論之，是販賣毒品之利得除價量
    俱臻明確外，委難察得其交易實情，然販賣者從價差或量差
    中牟利之方式雖異，惟其販賣行為在意圖營利則屬同一；是
    舉凡有償交易，除足以反證其確係另基於某種非圖利本意之
    關係外，尚難因無法查悉其販入價格，即認定無營利之意圖
    （最高法院102年度台上字第4076號判決意旨參照）。　
　㈡被告蕭凱成既分別於附表一編號2至5所示之時、地交付甲基
    安非他命予王永順，並收取王永順交付或匯入指定帳戶之金
    錢；被告劉榮棡分別於附表一編號6至26所示之時、地交付
    甲基安非他命予陳俊宇，並收取陳俊宇交付或匯入指定帳戶
    之金錢及麻花捲，其2人所為合於販賣毒品之客觀構成要件
    ，依卷存證據，固無從得知其等販入甲基安非他命之確切價
    格，然被告蕭凱成於108年3月12日為警採集之尿液，經送檢
    驗，結果呈現安非他命、甲基安非他命之陽性反應乙節，有
    濫用藥物尿液檢體監管紀錄表、高雄市政府警察局新興分局
    毒品案嫌疑人尿液代碼與姓名對照表、正修科技大學超微量
    研究科技中心尿液檢驗報告（見原審卷一第281至285頁）等
    在卷可參，足認被告蕭凱成有施用第二級毒品甲基安非他命
    之習慣；被告劉榮棡於108年7月24日為警採集之尿液，經送
    檢驗，結果呈現安非他命、甲基安非他命之陽性反應，亦有
    高雄市政府警察局刑事警察大隊偵一隊三分隊偵辦毒品案件
    尿液採證代碼對照表（見原審卷一第313頁）、正修科技大
    學超微量研究科技中心尿液檢驗報告（見原審卷一第315頁
    ）等在卷可憑，被告劉榮棡經員警至其住處執行搜索時，扣
    得甲基安非他命25小包，被告劉榮棡供稱：這25小包甲基安
    非他命是伊每次購買施用後會留一點，因為跟不同批毒品混
    和使用味道比較特別等語（見原審卷一第387頁），亦堪認
    被告劉榮棡有施用第二級毒品甲基安非他命之習慣，而甲基
    安非他命之價格高昂，常使施用者經濟地位發生實質改變而
    處於劣勢，為持續獲得毒品以供施用，進而販賣毒品，以賺
    取價差或量差，被告蕭凱成於原審自陳：伊於行為當時是從
    事教育業，每月平均收入約4萬元，要扶養重度思覺失調證
    的哥哥還有86歲失智的父親等語（見原審卷三第369頁）；
    被告劉榮棡於原審自陳：伊於行為當時是從事壽險業，每月
    平均收入約5萬元等語（見原審卷三第369頁），可見被告蕭
    凱成及被告劉榮棡之經濟狀況並非寬裕，其等為獲取毒品以
    供施用，進而販賣毒品，與常情無違，況且證人王永順於原
    審證稱：伊跟蕭凱成相處情形普普通通，就像一般朋友等語
    （見原審卷二第210頁）；證人陳俊宇亦證稱：伊不知道劉
    榮棡在何處工作，跟他也沒有共同的朋友，不會一起去參加
    活動等語（見原審卷三第31至32頁），被告蕭凱成與王永順
    ；被告劉榮棡與證人陳俊宇，均非至親，被告蕭凱成、劉榮
    棡若未能從中獲取利潤，理無可能耗費時、力以行動電話聯
    繫，並甘冒可能經查獲而遭判處重刑之風險，是被告蕭凱成
    為附表一編號2至5所示販賣甲基安非他命之犯行，被告劉榮
    棡為附表一編號6至26所示販賣甲基安非他命之犯行，均確
    可從中賺取差價牟利，而有營利之主觀意圖，當可推斷。
丁、綜上所述，被告蕭凱成附表一編號2-5；被告劉榮棡編號6至
    26所示販賣第二級毒品甲基安非他命之犯行事證明確，其等
    犯行，均堪以認定。
三、論罪：
　㈠被告蕭凱成、劉榮棡為附表一所示行為後，109年1月15日修
    正公布之毒品危害防制條例第4條第2項、第17條第2項均於
    同年7月15日施行。修正前毒品危害防制條例第4條第2項規
    定：「製造、運輸、 販賣第二級毒品者，處無期徒刑或七
    年以上有期徒刑，得併科1000萬元以下罰金。」修正後則規
    定：「製造、運輸、販賣第二級毒品者，處無期徒刑或十年
    以上有期徒刑，得併科1500萬元以下罰金。」，比較新舊法
    結果，修正後毒品危害防制條例第4條第2項已提高法定刑度
    ，顯未較有利於被告蕭凱成、劉榮棡。又修正前毒品危害防
    制條例第17條第2項規定：「犯第4條至第8條之罪於偵查及
    審判中均自白者，減輕其刑。」，修正後則規定：「犯第四
    條至第八條之罪於偵查及歷次審判中均自白者，減輕其刑。
    」經比較新舊法結果，修正後毒品危害防制條例第17條第2
    項限縮減刑要件為「歷次審判中均自白」者方得減輕其刑，
    固亦未較有利於被告蕭凱成、劉榮棡。經綜合比較後，依刑
    法第2條第1項前段規定，即應適用被告2人行為時即修正前
    毒品危害防制條例第4條第2項之規定論處。
　㈡核被告蕭凱成就附表一編號2至5所為，被告劉榮棡就附表一
    編號6至26所為，均係犯修正前毒品危害防制條例第4條第2
    項之販賣第二級毒品罪。被告劉榮棡、蕭凱成於各次販賣前
    持有甲基安非他命之低度行為，各為販賣之高度行為所吸收
    ，均不另論罪。被告蕭凱成就附表一編號2至5；被告劉榮棡
    就附表一編號6至26所示各次犯行，時間不同，犯意各別，
    應予分論併罰。
四、刑之加重、減輕事由：　　
　㈠累犯加重：
    被告劉榮棡前因施用毒品案件，經原審法院以107年度簡字
    第22號判決判處有期徒刑2月、4月，應執行有期徒刑5月確
    定，於107年9月12日易科罰金執行完畢，有臺灣高等法院被
    告前案紀錄表在卷足憑，其受有期徒刑執行完畢後，5年內
    故意再犯本件有期徒刑以上之21罪，均符合刑法第47條第1
    項累犯規定，均為累犯。依司法院釋字第775號解釋文及理
    由之意旨，係指構成累犯者，不分情節，一律加重最低本刑
    ，於不符合刑法第59條所定要件之情形下，致生行為人所受
    之刑罰超過其所應負擔罪責之個案，不符罪刑相當原則、比
    例原則。於此範圍內，在修正前，為避免發生上述罪刑不相
    當之情形，法院就該個案應裁量是否加重最低本刑。因此上
    開解釋係指個案應量處最低法定刑、又無法適用刑法第59條
    在內減輕規定之情形，法院應依此解釋意旨裁量不予加重最
    低本刑（最高法院108年度台上字第338號判決意旨參照），
    考量被告劉榮棡前已因施用毒品案件執行完畢，猶再犯本案
    犯行，顯見其並未因上開案件徒刑之執行而知所警惕，對刑
    罰反應力薄弱，非屬司法院釋字第775號中所稱「一律加重
    最低本刑，於不符合刑法第59條所定要件之情形下，致生行
    為人所受之刑罰超過其所應負擔罪之個案」，故其所犯修正
    前毒品危害防制條例第4條第2項販賣第二級毒品罪，除法定
    本刑為無期徒刑部分，依法不得加重其刑外，其餘部分仍均
    依刑法第47條第1項規定加重其刑。　
  ㈡毒品危害防制條例第17條第2項之減輕事由：　　
　　被告蕭凱成就附表一編號2至5所示犯行，及被告劉榮棡就附
    表一編號6至26所示犯行，於均否認其主觀上有營利之意圖
    ，業如前述，自無修正前毒品危害防制條例第17條第2項減
    輕其刑規定之適用。
　㈢毒品危害防制條例第17條第1項減輕或免除其刑事由：　
　　高雄市政府警察局新興分局110年4月23日高市警新分偵字第
    11071041900號函暨所附之員警職務報告覆稱：「被告蕭凱
    成於筆錄上供稱所查獲之毒品，係向另犯罪嫌疑人『吳國隆』
    、『李宗霖』等人購買；有關犯罪嫌疑人吳國隆、李宗霖涉嫌
    販賣第二級毒品安非他命部分，業由高雄市政府警察局刑事
    警察大隊以高市警刑大偵3字第10872769700號刑事案件報告
    書移請高雄地方檢察署偵辦，隨函檢附刑事案件報告書影本
    1份，本案係因被告蕭凱成之供述查獲毒品上手。」，而李
    宗霖係涉嫌販賣GHB神仙水予蕭凱成，此部分業經高雄地檢
    署檢察官以108年度偵字第22891號為不起訴處分，難認李宗
    霖係被告蕭凱成為本案販賣第二級毒品之毒品來源；又吳國
    隆涉嫌於①107年12月24日至同年月27日間、②108年2月11日
    、③108年3月7日販賣第二級毒品甲基安非他命予被告蕭凱成
    部分，業經高雄市政府警察局刑事警察大隊移請高雄地檢署
    偵辦，有該刑事警察大隊108年11月20日高市警刑大偵3字第
    10872769700號刑事案件報告書及高雄市政府警察局新興分
    局110年10月7日高市警新分偵字第11073288400號函所附之
    犯罪事實一覽表（見原審卷二第255至270頁）等在卷可佐，
    足徵檢警確係因被告蕭凱成供出上游來源後，進而查獲吳國
    隆為被告蕭凱成之毒品來源，是被告蕭凱成所供出本案販賣
    之毒品來源，與檢警查獲吳國隆間，有先後且相當的因果關
    係，而上開吳國隆與被告蕭凱成間之①、②所示之交易時間，
    先於被告蕭凱成與王永順間附表一編號5所示交易時間，是
    被告蕭凱成就附表一編號5所示販賣第二級毒品犯行，合於
    毒品危害防制條例第17條第1項所定之減輕或免除其刑之事
    由，考量被告蕭凱成販賣毒品、助長毒品流散之犯罪情形，
    認不宜逕予免刑，爰依前開規定，就被告蕭凱成所犯附表一
    編號5所示犯行予以減輕其刑。至被告蕭凱成就附表一編號2
    至4所示販賣第二級毒品甲基安非他命予王永順之時間，均
    早於吳國隆與被告蕭凱成間前開刑事案件報告書所載①至③所
    示之交易時間，則被告蕭凱成就附表一編號2至4所示販賣毒
    品之來源應非吳國隆，故被告蕭凱成就附表一編號2至4之犯
    行，並無毒品危害防制條例第17條第1項規定之適用。
　㈣上開新興分局110年4月23日高市警新分偵字第11071041900號
    函暨所附之員警職務報告另覆稱：「劉榮棡並於筆錄中供稱
    ，有透過張良瑋向綽號『法蘭』之男子蕭凱成購買毒品安非他
    命：⑴張良瑋：據劉榮棡手機LINE對話紀錄，已於108年9月2
    5日查獲。(2)蕭凱成：警方於查獲被告劉榮棡前，已查獲蕭
    凱成，並非因劉榮棡供述而查獲。」等語（見原審卷一第25
    5頁），而張良瑋係涉嫌於①108年1月20日、②108年2月22日
    、③108年3月18日、④108年6月8日、⑤108年8月29日、⑥108年
    9月15日受被告劉榮棡之託，向蕭凱成購買第二級毒品甲基
    安非他命後，轉交予被告劉榮棡，而經高雄地檢署檢察官以
    108年度偵字第18374號提起公訴，嗣張良瑋經原審法院以10
    9年度訴字第410號判決就上開①至⑥所示各次犯行各判處幫助
    持有第二級毒品確定等情，有高雄地檢署檢察官108年度偵
    字第18374號起訴書及原審法院109年度訴字第410號判決在
    卷可稽（見原審三卷第467-481頁），足徵檢警確係因被告
    劉榮棡供出上游來源後，進而查獲張良瑋。被告劉榮棡所供
    出本案販賣之毒品來源，與檢警查獲張良瑋間，有先後且相
    當的因果關係，而上開張良瑋幫助被告劉榮棡於①所示之持
    有第二級毒品之時間，先於被告劉榮棡與陳俊宇間附表一編
    號7、8所示交易時間；上開張良瑋幫助被告劉榮棡於②所示
    之持有第二級毒品之時間，先於被告劉榮棡與陳俊宇間附表
    一編號9至13所示交易時間；上開張良瑋幫助被告劉榮棡於③
    所示之持有第二級毒品之時間，先於被告劉榮棡與陳俊宇間
    附表一編號14至24所示交易時間；上開張良瑋幫助被告劉榮
    棡於④所示之持有第二級毒品之時間，先於被告劉榮棡與陳
    俊宇間附表一編號25所示交易時間；上開張良瑋幫助被告劉
    榮棡於⑤所示之持有第二級毒品之時間，先於被告劉榮棡與
    陳俊宇間附表一編號26所示交易時間，是就被告劉榮棡就附
    表一編號7至26所示販賣第二級毒品犯行，合於毒品危害防
    制條例第17條第1項所定之減輕或免除其刑之事由，考量被
    告劉榮棡販賣毒品、助長毒品流散之犯罪情形，認不宜逕予
    免刑，爰依前開規定，就被告劉榮棡所犯附表一編號7至26
    所示犯行均予以減輕其刑（依刑法第66條之規定，其減輕得
    減至三分之二）。至被告劉榮棡就附表一編號6所示販賣第
    二級毒品甲基安非他命予陳俊宇之時間，早於上開判決書所
    載張瑋隆幫助被告劉榮棡持有第二級毒品甲基安非他命之時
    間，被告劉榮棡就附表一編號6所示販賣毒品之來源應非張
    良瑋，自無從認定此部分有因被告劉榮棡供述毒品來源而查
    獲其他正犯或共犯，故被告劉榮棡就附表一編號6所示犯行
    ，並無毒品危害防制條例第17條第1項規定之適用。
　㈤被告劉榮棡就附表一編號7至26所示犯行，同有累犯加重其刑
    事由及供出上游減輕其刑事由，應依刑法第71條第1項規定
    ，先加後減其刑（法定刑為無期徒刑部分，依法不得加重其
    刑）。　
五、上訴論斷的理由：
    原審認被告2人附表一所示販賣第二級毒品之罪證明確，而
    適用前開規定及說明後：
　㈠審酌被告蕭凱成、劉榮棡均明知毒品戕害施用者之身心健康
    ，難以戒除，詎無視法律禁令，助長毒品擴散，犯後否認犯
    行，難認有悔悟之心；各次販賣甲基安非他命之數量、金額
    尚非甚鉅；被告蕭凱成於本案犯行前，無前科紀錄之素行；
    被告劉榮棡於本案犯行前，除前開構成累犯部分不重複評價
    外，亦無其他前科紀錄之素行，有其等之臺灣高等法院被告
    前案紀錄表在卷可憑；被告蕭凱成自陳碩士畢業之智識程度
    ，從事教育業，每月收入約4萬多元，未婚，沒有小孩，需
    扶養重度思覺失調症之哥哥，及86歲且失智之父親之生活狀
    況；被告劉榮棡自陳大學畢業之智識程度，從事壽險業，每
    月平均收入約5萬元，未婚，沒有小孩，無須其扶養之人（
    見原審卷三第369頁）等一切情狀，分別量處如附表一編號2
    至26「宣告刑」欄所示之刑。
　㈡定應執行刑：
    被告蕭凱成犯附表一編號2至5所示，及被告劉榮棡犯附表一
    編號6至26所示販賣第二級毒品罪之宣告刑均符合刑法第51
    條第5款定執行刑之規定，審酌被告蕭凱成所犯4次販賣第二
    級毒品犯行，被告劉榮棡所犯21次販賣第二級毒品犯行，販
    賣之對象均為同一人，被告蕭凱成之犯罪時間集中在107年1
    1月至108年2月間，被告劉榮棡之犯罪時間集中在108年1月
    至同年6月間，未如形式上單純罪數所包含範圍之鉅，如以
    實質累加之方式定應執行刑，刑度將超過其行為之不法內涵
    ，有違罪責相當性原則，復考量因生命有限，刑罰對被告造
    成之痛苦程度，係隨刑度增加而生加乘效果，而非以等比方
    式增加，隨罪數增加遞減其刑罰之方式，當足以評價被告行
    為之不法性之法理，依刑法第51條第5款之規定，分別就被
    告蕭凱成所犯附表一編號2至5所示之販賣第二級毒品共4罪
    ，定應執行刑為有期徒刑8年2月；就被告劉榮棡所犯如附表
    一編號6至26所示之販賣第二級毒品共21罪，定應執行刑為
    有期徒刑9年。
  ㈢沒收及沒收銷燬部分：　　
  ⒈扣案附表二編號23所示之OPPO廠牌行動電話1支（含SIM卡1枚
    ，門號及IEMI碼均詳如附表二編號23所載），係供被告蕭凱
    成於附表一編號2至5所示販賣第二級毒品犯行時，用以與王
    永順聯繫使用；扣案附表二編號58所示之IPHONE廠牌行動電
    話1支（含SIM卡1枚，門號及IEMI碼均詳如附表二編號58所
    載），係供被告劉榮棡於附表一編號6至26所示販賣第二級
    毒品犯行時，用以與陳俊宇聯繫使用等情，業據被告蕭凱成
    、劉榮棡於原審供述在卷（見原審卷三第328至329頁、第35
    7頁），不問屬於犯罪行為人與否，均應依毒品危害防制條
    例第19條第1項之規定，分別隨同於被告蕭凱成、劉榮棡前
    開販賣第二級毒品罪刑項下，各自均予宣告沒收。
　⒉扣案附表二編號57所示之分裝杓1支，係被告劉榮棡所有，且
    係供被告劉榮棡為附表一編號6至26所示犯行時分裝毒品之
    用乙節，業據被告劉榮棡於供陳在卷（見原審卷一第387頁
    ），爰依毒品危害防制條例第19條第1項規定，隨同於被告
    劉榮棡所犯如附表一編號6至26所示販賣第二級毒品罪刑項
    下，予以宣告沒收之。
　⒊扣案附表二編號56所示之各式包裝袋1包，均屬未使用之新品
    ，有扣案物品照片可參（見警二卷第309頁），係被告劉榮
    棡所有，預備供為附表一編號6至26所示犯行分裝販賣之毒
    品所用之物，業據被告劉榮棡供陳在卷（見原審卷一第387
    頁，原審卷三第357頁），爰依刑法第38條第2項前段規定，
    隨同於被告劉榮棡所犯附表一編號6至26販賣第二級毒品罪
    刑項下，予以宣告沒收之。
  ⒋附表一編號2至4所示之販賣毒品價金，被告蕭凱成均已收取
    等情，業據被告蕭凱成於原審供陳在卷（見原審卷三第365
    頁），並有被告蕭凱成之中國信託銀行帳戶交易明細在卷可
    參（見原審卷一第343至345頁、第351頁）；附表一編號5所
    示之販賣毒品價金，證人王永順於原審證稱已交付予被告蕭
    凱成等語（見原審卷二第202至203頁），是附表一編號2至5
    所示之販賣毒品價金，被告蕭凱成均已收取，屬其各次犯行
    之犯罪所得，雖未扣案，仍依刑法第38條之1第1項前段、第
    3項規定，分別於被告蕭凱成所犯如附表一編號2至5所示販
    賣第二級毒品罪刑項下，宣告沒收，並均諭知於全部或一部
    不能沒收或不宜執行沒收時，追徵其價額。
　⒌附表一編號6、8至26所示之販賣毒品價金及附表一編號7所示
    販賣毒品之對價麻花捲20包，被告劉榮棡均已收取等情，業
    據被告劉榮棡供述在卷（見原審卷一第386頁），是附表一
    編號6至26所示之販賣毒品價金及對價，均屬被告劉榮棡各
    次犯行之犯罪所得，雖未扣案，仍依刑法第38條之1第1項前
    段、第3項規定，分別所犯附表一編號6至26所示販賣第二級
    毒品罪刑項下宣告沒收，並均諭知於全部或一部不能沒收或
    不宜執行沒收時，追徵其價額。
　⒍公訴意旨雖請求就附表二編號1至22、24至55所示之物均宣告
    沒收。惟附表二編號1至8所示之物，係陳文成所有，附表二
    編號25、26所示之物分別係許乾、鄭智文所有，卷內亦無積
    極證據證明與本案犯罪有關；被告蕭凱成於本院審理中供稱
    ：附表二編號9至15所示之甲基安他命是伊自己要施用的，
    有些是合資購買的人的，電子磅秤、分裝袋、搖頭丸、大麻
    都不是伊的，玻璃球吸食器及大麻吸食器是伊的，要吸食甲
    基安非他命使用的等語（見原審卷三第328頁），卷內亦無
    積極證據證明附表二編號9至22、24所示之物與本案犯罪有
    關；又被告劉榮棡於本院審理中供稱：甲基安非他命都是伊
    自己在施用的，沒有要賣給別人，電子磅秤、分裝袋、分裝
    杓也都是伊的，電子磅秤是新的沒有用過等語（見原審卷三
    第329頁），卷內亦無積極證據證明附表二編號27至55所示
    之物與本案犯罪有關，卷內亦無其他證據足認附表二編號1
    至22、24至55所示之毒品與本案犯罪有關，是公訴意旨請求
    沒收附表二編號1至22、24至55，難認有據。
　㈣經核原判決上開認事用法並無違誤，宣告刑及定應執行所為
    審酌亦無不當。被告2人仍執前詞，主張係合資購買，並無
    營利之意思、或係幫陳俊宇購買毒品，應成立藥事法轉讓禁
    藥罪等情，指摘原判決關於其等2人部分不當，均為無理由
    ，已詳如前述，其等2人之上訴應予駁回。　
六、被告蕭凱成幫助施用毒品部分，業經其於本院撤回上訴，故
    不另論列，附此敘明。
據上論結，應依刑事訴訟法第368條，判決如主文。
本案經檢察官趙期正提起公訴，檢察官許怡萍到庭執行職務。
中　　華　　民　　國　　111 　年　　11　　月　　10　　日
                  刑事第四庭    審判長法  官  黃建榮
                                      法  官  陳君杰
                                      法  官  李嘉興
以上正本證明與原本無異。
如不服本判決應於收受本判決後20日內向本院提出上訴書狀，其
未敘述上訴理由者，並得於提起上訴後20日內向本院補提理由書
狀（均須按他造當事人之人數附繕本）「切勿逕送上級法院」。
中　　華　　民　　國　　111 　年　　11　　月　　10　　日
　　　　　　　　　　　　　　　　　　　書記官　　賴梅琴　　　　　　　　　　　　　　　
附表一：
編號 行為人 購買毒品者 交易時間（民國）/ 地點 交易方式、毒品種類及價金（民國/ 新臺幣） 對話紀錄 加重及減輕其刑事由 宣告刑 1 （即108年度偵字第22891號起訴書附表一編號1） 沈光輝 王永順  108年2月27日12時44分後某時許 沈光輝於108年2月27日12時44分前某時許，以其所有之IPHONE行動電話（未扣案）裝載之通訊軟體LINE（下稱LINE）與王永順聯繫交易毒品事宜後，沈光輝於左列時間，在左列地點，以9,000元之價格，販賣3公克之第二級毒品甲基安非他命1包予王永順，並當場收受王永順交付之價金9,000元。   業經原審判決確定         2 （即108年度偵字第22891號起訴書附表一編號2-1） 蕭凱成 王永順 107年11月24日1時44分後某時許 蕭凱成於107年11月19日某時許，以LINE與王永順達成交易4,000元甲基安非他命之合意後，王永順於107年11月22日1時44分許將購毒價金4,000元匯至蕭凱成之中國信託商業銀行帳號000-0000000000000號帳戶，蕭凱成於左列時間，在左列地點，交付1錢之甲基安非他命1包予王永順。 訴167卷一第247至249頁  無 蕭凱成犯販賣第二級毒品罪，處有期徒刑柒年肆月。扣案如附表二編號23所示之物沒收；未扣案之犯罪所得新臺幣肆仟元沒收，於全部或一部不能沒收或不宜執行沒收時，追徵其價額。    高雄市○○區○○○路000號13樓     3 （即108年度偵字第22891號起訴書附表一編號2-2） 蕭凱成 王永順 訴一卷第 107年12月1日22時29分後某時許 蕭凱成於107年12月1日22時29分前，以LINE與王永順聯絡交易毒品事宜後，王永順於107年12月1日22時29分許，將購毒價金8,000元匯至蕭凱成之上開中國信託商業銀行帳戶，蕭凱成於左列時間，在左列地點，交付2錢（起訴書誤載為1錢，應予更正）之甲基安非他命1包予王永順。  訴167卷一第249頁 無 蕭凱成犯販賣第二級毒品罪，處有期徒刑柒年陸月。扣案如附表二編號23所示之物沒收；未扣案之犯罪所得新臺幣捌仟元沒收，於全部或一部不能沒收或不宜執行沒收時，追徵其價額。    高雄市○○區○○○路000號13樓     4 （即108年度偵字第22891號起訴書附表一編號2-4） 蕭凱成 王永順 107年12月15日6時34分後某時許 蕭凱成於107年12月15日某時許，以LINE與王永順聯絡交易毒品事宜後，王永順於107年12月15日6時34分許，將購毒價金1,100元匯至蕭凱成之上開中國信託商業銀行帳戶，蕭凱成於左列時間，在左列地點，交付1公克（起訴書誤載為1錢）甲基安非他命1包予王永順。  訴167卷一第253頁 無 蕭凱成犯販賣第二級毒品罪，處有期徒刑柒年貳月。扣案如附表二編號23所示之物沒收；未扣案之犯罪所得新臺幣壹仟壹佰元沒收，於全部或一部不能沒收或不宜執行沒收時，追徵其價額。    高雄市○○區○○○路000號13樓     5 （即108年度偵字第22891號起訴書附表一編號2-5） 蕭凱成 王永順 108年1月2日某時許 蕭凱成於108年1月2日某時許，以LINE與王永順達成交易1,300元甲基安非他命之合意後，於左列時間，在左列地點，交付1公克之甲基安非他命1包予王永順，並當場收受王永順交付之價金1,300元。 訴167卷一第253頁 毒品危害防制條例第17條第1項減輕其刑事由 蕭凱成犯販賣第二級毒品罪，處有期徒刑參年。扣案如附表二編號23所示之物沒收；未扣案之犯罪所得新臺幣壹仟參佰元沒收，於全部或一部不能沒收或不宜執行沒收時，追徵其價額。    高雄市○○區○○○路000號13樓     6 （即108年度偵字第22891號起訴書附表一編號3-1）  劉榮棡 陳俊宇 108年1月17日14時21分許  劉榮棡於108年1月16日18時58分起至翌（17）日14時21分許止，以LINE與陳俊宇聯絡，雙方達成交易2,000元之甲基安非他命後，劉榮棡於左列時間，在左列地點，交付重量不詳之甲基安非他命1包予陳俊宇，並當場收受陳俊宇交付之價金 2,000元。 訴167警二卷第211至212頁 累犯加重其刑事由 劉榮棡犯販賣第二級毒品罪，累犯，處有期徒刑柒年肆月。扣案如附表二編號56至58所示之物，均沒收；未扣案之犯罪所得新臺幣貳仟元沒收，於全部或一部不能沒收或不宜執行沒收時，追徵其價額。    高雄市○○區○○○路000號「麥當勞速食餐廳」     7 （即108年度偵字第22891號起訴書附表一編號3-2） 劉榮棡 陳俊宇 108年1月29日17時4分許  劉榮棡於108年1月28日7時8分起至翌（29）日17時4分許止，以LINE與陳俊宇聯絡，雙方達成交易1,000元甲基安非他命，劉榮棡於左列時間，在左列地點，交付重量不詳之甲基安非他命1包予陳俊宇，並當場收受陳俊宇交付價值共1,000元之麻花捲20包作為毒品之對價。 訴167警二卷第212至214頁 累犯加重其刑事由、毒品危害防制條例第17條第1項減輕其刑事由 劉榮棡犯販賣第二級毒品罪，累犯，處有期徒刑參年貳月。扣案如附表二編號56至58所示之物，均沒收；未扣案之犯罪所得價值共計新臺幣壹仟元之麻花捲貳拾包沒收，於全部或一部不能沒收或不宜執行沒收時，追徵其價額。    高雄市○○區○○路000號「河堤戀館」汽車旅館     8 （即108年度偵字第22891號起訴書附表一編號3-3） 劉榮棡 陳俊宇 108年2月18日17時41分許  劉榮棡於108年2月18日14時起至同日17時41分許止，以LINE與陳俊宇聯絡，雙方達成交易2,000元甲基安非他命，劉榮棡於左列時間，在左列地點，交付重量不詳之甲基安非他命1包予陳俊宇，並當場收受陳俊宇交付之價金2,000元。 訴167警二卷第215至216頁 累犯加重其刑事由、毒品危害防制條例第17條第1項減輕其刑事由 劉榮棡犯販賣第二級毒品罪，累犯，處有期徒刑參年參月。扣案如附表二編號56至58所示之物，均沒收；未扣案之犯罪所得新臺幣貳仟元沒收，於全部或一部不能沒收或不宜執行沒收時，追徵其價額。            高雄市○○區○○○路000號附近某全家便利商店     9 （即108年度偵字第22891號起訴書附表一編號3-4） 劉榮棡 陳俊宇 108年2月25日16時5分許  劉榮棡於108年2月25日15時18分起至同日16時許止，以LINE與陳俊宇聯絡，雙方達成交易2,000元甲基安非他命，劉榮棡於左列時間，在左列地點，交付重量不詳之甲基安非他命1包予陳俊宇，並當場收受陳俊宇交付之價金2,000元。 訴167警二卷第216頁 累犯加重其刑事由、毒品危害防制條例第17條第1項減輕其刑事由 劉榮棡犯販賣第二級毒品罪，累犯，處有期徒刑參年參月。扣案如附表二編號56至58所示之物，均沒收；未扣案之犯罪所得新臺幣貳仟元沒收，於全部或一部不能沒收或不宜執行沒收時，追徵其價額。    高雄市○○區○○○路00號屈臣氏旁巷口     10 （即108年度偵字第22891號起訴書附表一編號3-5） 劉榮棡 陳俊宇 108年2月28日22時12分許（起訴書誤載為同日10時15分，應予更正） 劉榮棡於108年2月28日21時30分起至同日22時12分許止，以LINE與陳俊宇聯絡，雙方達成交易2,000元甲基安非他命，劉榮棡於左列時間，在左列地點，交付重量不詳之甲基安非他命1包予陳俊宇，並當場收受陳俊宇交付之價金2,000元。 訴167警二卷第216至217頁 累犯加重其刑事由、毒品危害防制條例第17條第1項減輕其刑事由 劉榮棡犯販賣第二級毒品罪，累犯，處有期徒刑參年參月。扣案如附表二編號56至58所示之物，均沒收；未扣案之犯罪所得新臺幣貳仟元沒收，於全部或一部不能沒收或不宜執行沒收時，追徵其價額。    高雄市○○區○○路00號全家便利商店     11 （即108年度偵字第22891號起訴書附表一編號3-6） 劉榮棡 陳俊宇 108年3月5日12時40分許 劉榮棡於108年3月5日2時20分起至同日12時36分許止，以LINE與陳俊宇聯絡，雙方達成交易4,000元甲基安非他命，劉榮棡於左列時間，在左列地點，交付重量不詳之甲基安非他命1包予陳俊宇，並當場收受陳俊宇交付之價金4,000元。 訴167警二卷第217頁 累犯加重其刑事由、毒品危害防制條例第17條第1項減輕其刑事由 劉榮棡犯販賣第二級毒品罪，累犯，處有期徒刑參年肆月。扣案如附表二編號56至58所示之物，均沒收；未扣案之犯罪所得新臺幣肆仟元沒收，於全部或一部不能沒收或不宜執行沒收時，追徵其價額。    高雄市○○區○○○路00號屈臣氏     12 （即108年度偵字第22891號起訴書附表一編號3-7） 劉榮棡 陳俊宇 108年3月12日18時40分許（起訴書誤載為同日6時40分，應予更正） 劉榮棡於108年3月12日17時43分起至同日18時33分許止，以LINE與陳俊宇聯絡，雙方達成交易2,000元甲基安非他命，劉榮棡於左列時間，在左列地點，交付重量不詳之甲基安非他命1包予陳俊宇，並當場收受陳俊宇交付之價金2,000元。 訴167警二卷第217頁 累犯加重其刑事由、毒品危害防制條例第17條第1項減輕其刑事由 劉榮棡犯販賣第二級毒品罪，累犯，處有期徒刑參年參月。扣案如附表二編號56至58所示之物，均沒收；未扣案之犯罪所得新臺幣貳仟元沒收，於全部或一部不能沒收或不宜執行沒收時，追徵其價額。    高雄市○○區○○路00○0號7-11便利商店     13 （即108年度偵字第22891號起訴書附表一編號3-8） 劉榮棡 陳俊宇 108年3月16日1時30分許 劉榮棡於108年3月16日1時6分起至同日1時24分許止，以LINE與陳俊宇聯絡，雙方達成交易2,000元甲基安非他命，劉榮棡於左列時間，在左列地點，交付重量不詳之甲基安非他命1包予陳俊宇，並當場收受陳俊宇交付之價金2,000元。 訴167警二卷第218頁 累犯加重其刑事由、毒品危害防制條例第17條第1項減輕其刑事由 劉榮棡犯販賣第二級毒品罪，累犯，處有期徒刑參年參月。扣案如附表二編號56至58所示之物，均沒收；未扣案之犯罪所得新臺幣貳仟元沒收，於全部或一部不能沒收或不宜執行沒收時，追徵其價額。    高雄市○○區○○路00號全家便利商店     14 （即108年度偵字第22891號起訴書附表一編號3-9） 劉榮棡 陳俊宇 108年3月19日1時許 劉榮棡於108年3月18日23時54分起至翌（19）日12時58分許止，以LINE與陳俊宇聯絡，雙方達成交易1,000元甲基安非他命，劉榮棡於左列時間，在左列地點，交付重量不詳之甲基安非他命1包予陳俊宇，並當場收受陳俊宇交付之價金1,000元。 訴167警二卷第218頁 累犯加重其刑事由、毒品危害防制條例第17條第1項減輕其刑事由 劉榮棡犯販賣第二級毒品罪，累犯，處有期徒刑參年貳月。扣案如附表二編號56至58所示之物，均沒收；未扣案之犯罪所得新臺幣壹仟元沒收，於全部或一部不能沒收或不宜執行沒收時，追徵其價額。    高雄市○○區○○路00○0號7-11便利商店     15 （即108年度偵字第22891號起訴書附表一編號3-10） 劉榮棡 陳俊宇 108年3月23日9時許 劉榮棡於108年3月23日6時35分起至同日8時54分許止，以LINE與陳俊宇聯絡，雙方達成交易1,000元甲基安非他命，劉榮棡於左列時間，在左列地點，交付重量不詳之甲基安非他命1包予陳俊宇，並當場收受陳俊宇交付之價金1,000元。 訴167警二卷第218頁 累犯加重其刑事由、毒品危害防制條例第17條第1項減輕其刑事由 劉榮棡犯販賣第二級毒品罪，累犯，處有期徒刑參年貳月。扣案如附表二編號56至58所示之物，均沒收；未扣案之犯罪所得新臺幣壹仟元沒收，於全部或一部不能沒收或不宜執行沒收時，追徵其價額。    高雄市○○區○○路00○0號7-11便利商店     16 （即108年度偵字第22891號起訴書附表一編號3-11） 劉榮棡 陳俊宇 108年3月28日14時30分許 劉榮棡於108年3月27日22時37分起至翌（28）日14時20分許止，以LINE與陳俊宇聯絡，雙方達成交易2,000元甲基安非他命，劉榮棡於左列時間，在左列地點，交付重量不詳之甲基安非他命1包予陳俊宇，並當場收受陳俊宇交付之價金2,000元。 訴167警二卷第218至220頁 累犯加重其刑事由、毒品危害防制條例第17條第1項減輕其刑事由 劉榮棡犯販賣第二級毒品罪，累犯，處有期徒刑參年參月。扣案如附表二編號56至58所示之物，均沒收；未扣案之犯罪所得新臺幣貳仟元沒收，於全部或一部不能沒收或不宜執行沒收時，追徵其價額。    高雄市○○區○○路00號全家便利商店     17 （即108年度偵字第22891號起訴書附表一編號3-12） 劉榮棡 陳俊宇 108年4月2日19時40分許 劉榮棡於108年4月2日16時26分起至同日19時34分許止，以LINE與陳俊宇聯絡，雙方達成交易1,000元甲基安非他命，劉榮棡於左列時間，在左列地點，交付重量不詳之甲基安非他命1包予陳俊宇，並當場收受陳俊宇交付之價金1,000元。 訴167警二卷第220頁 累犯加重其刑事由、毒品危害防制條例第17條第1項減輕其刑事由 劉榮棡犯販賣第二級毒品罪，累犯，處有期徒刑參年貳月。扣案如附表二編號56至58所示之物，均沒收；未扣案之犯罪所得新臺幣壹仟元沒收，於全部或一部不能沒收或不宜執行沒收時，追徵其價額。    高雄市○○區○○路0000號瑞豐夜市前「NET」服飾店     18 （即108年度偵字第22891號起訴書附表一編號3-13） 劉榮棡 陳俊宇 108年4月7日20時許 劉榮棡於108年4月5日17時4分起至同年月7日19時55分許止，以LINE與陳俊宇聯絡，雙方達成交易1,000元甲基安非他命，劉榮棡於左列時間，在左列地點，交付重量不詳之甲基安非他命1包予陳俊宇，並當場收受陳俊宇交付之價金1,000元。 訴167警二卷第220至221頁 累犯加重其刑事由、毒品危害防制條例第17條第1項減輕其刑事由 劉榮棡犯販賣第二級毒品罪，累犯，處有期徒刑參年貳月。扣案如附表二編號56至58所示之物，均沒收；未扣案之犯罪所得新臺幣壹仟元沒收，於全部或一部不能沒收或不宜執行沒收時，追徵其價額。    高雄市○○區○○路00號全家便利商店     19 （即108年度偵字第22891號起訴書附表一編號3-14） 劉榮棡 陳俊宇 108年4月12日18時許 劉榮棡於108年4月12日15時56分起至同日17時56分許止，以LINE與陳俊宇聯絡，雙方達成交易1,000元甲基安非他命，劉榮棡於左列時間，在左列地點，交付重量不詳之甲基安非他命1包予陳俊宇，並當場收受陳俊宇交付之價金1,000元。 訴167警二卷第218至220頁 累犯加重其刑事由、毒品危害防制條例第17條第1項減輕其刑事由 劉榮棡犯販賣第二級毒品罪，累犯，處有期徒刑參年貳月。扣案如附表二編號56至58所示之物，均沒收；未扣案之犯罪所得新臺幣壹仟元沒收，於全部或一部不能沒收或不宜執行沒收時，追徵其價額。    高雄市○○區○○路00號全家便利商店     20 （即108年度偵字第22891號起訴書附表一編號3-15） 劉榮棡 陳俊宇 108年4月19日20時許 劉榮棡於108年4月19日16時19分起至同日19時59分許止，以LINE與陳俊宇聯絡，雙方達成交易1,000元甲基安非他命，劉榮棡於左列時間，在左列地點，交付重量不詳之甲基安非他命1包予陳俊宇，並當場收受陳俊宇交付之價金1,000元。 訴167警二卷第218至220頁 累犯加重其刑事由、毒品危害防制條例第17條第1項減輕其刑事由 劉榮棡犯販賣第二級毒品罪，累犯，處有期徒刑參年貳月。扣案如附表二編號56至58所示之物，均沒收；未扣案之犯罪所得新臺幣壹仟元沒收，於全部或一部不能沒收或不宜執行沒收時，追徵其價額。    高雄市○○區○○路00號全家便利商店     21 （即108年度偵字第22891號起訴書附表一編號3-16） 劉榮棡 陳俊宇 108年4月24日23時46分許 劉榮棡於108年4月24日21時33分起至同日23時46分許止，以LINE與陳俊宇聯絡，雙方達成交易2,000元甲基安非他命，劉榮棡於左列時間，在左列地點，交付重量不詳之甲基安非他命1包予陳俊宇，並當場收受陳俊宇交付之價金2,000元。 訴167警二卷第222至223頁 累犯加重其刑事由、毒品危害防制條例第17條第1項減輕其刑事由 劉榮棡犯販賣第二級毒品罪，累犯，處有期徒刑參年參月。扣案如附表二編號56至58所示之物，均沒收；未扣案之犯罪所得新臺幣貳仟元沒收，於全部或一部不能沒收或不宜執行沒收時，追徵其價額。    高雄市○○區○○路00號全家便利商店     22 （即108年度偵字第22891號起訴書附表一編號3-17） 劉榮棡 陳俊宇 108年4月30日21時30分 劉榮棡於108年4月30日20時55分起至同日21時27分許止，以LINE與陳俊宇聯絡，雙方達成交易1,000元甲基安非他命，劉榮棡於左列時間，在左列地點，交付重量不詳之甲基安非他命1包予陳俊宇，並當場收受陳俊宇交付之價金1,000元。 訴167警二卷第223頁 累犯加重其刑事由、毒品危害防制條例第17條第1項減輕其刑事由 劉榮棡犯販賣第二級毒品罪，累犯，處有期徒刑參年貳月。扣案如附表二編號56至58所示之物，均沒收；未扣案之犯罪所得新臺幣壹仟元沒收，於全部或一部不能沒收或不宜執行沒收時，追徵其價額。    高雄市○○區○○路00號全家便利商店     23 （即108年度偵字第22891號起訴書附表一編號3-18） 劉榮棡 陳俊宇 108年5月5日18時40分許 劉榮棡於108年5月5日18時4分起至同日18時38分許止，以LINE與陳俊宇聯絡，雙方達成交易1,000元甲基安非他命，劉榮棡於左列時間，在左列地點，交付重量不詳之甲基安非他命1包予陳俊宇，並當場收受陳俊宇交付之價金1,000元。 訴167警二卷第229頁 累犯加重其刑事由、毒品危害防制條例第17條第1項減輕其刑事由 劉榮棡犯販賣第二級毒品罪，累犯，處有期徒刑參年貳月。扣案如附表二編號56至58所示之物，均沒收；未扣案之犯罪所得新臺幣壹仟元沒收，於全部或一部不能沒收或不宜執行沒收時，追徵其價額。    高雄市○○區○○路00號全家便利商店     24 （即108年度偵字第22891號起訴書附表一編號3-19） 劉榮棡 陳俊宇 108年5月16日12時30分許 劉榮棡於108年5月15日23時43分起至翌（19）日12時25分許止，以LINE與陳俊宇聯絡，雙方達成交易1,000元甲基安非他命，劉榮棡於左列時間，在左列地點，交付重量不詳之甲基安非他命1包予陳俊宇，嗣陳俊宇於同年月20日11時8分許將價金1,000元匯款至劉榮棡之中國信託商業銀行帳號000-0000000000000號帳戶內。 訴167警二卷第229至230頁 累犯加重其刑事由、毒品危害防制條例第17條第1項減輕其刑事由 劉榮棡犯販賣第二級毒品罪，累犯，處有期徒刑參年貳月。扣案如附表二編號56至58所示之物，均沒收；未扣案之犯罪所得新臺幣壹仟元沒收，於全部或一部不能沒收或不宜執行沒收時，追徵其價額。    高雄市○○區○○路00號全家便利商店     25 （即108年度偵字第22891號起訴書附表一編號3-20） 劉榮棡 陳俊宇 108年6月9日17時40分許 劉榮棡於108年6月9日7時42分起至同日17時38分許止，以LINE與陳俊宇聯絡，雙方達成交易1,000元甲基安非他命，劉榮棡於左列時間，在左列地點，交付重量不詳之甲基安非他命1包予陳俊宇，嗣陳俊宇於同日21時11分許將價金1,000元匯款至劉榮棡之上開中國信託銀行帳戶內。 訴167警二卷第231至232頁 累犯加重其刑事由、毒品危害防制條例第17條第1項減輕其刑事由 劉榮棡犯販賣第二級毒品罪，累犯，處有期徒刑參年貳月。扣案如附表二編號56至58所示之物，均沒收；未扣案之犯罪所得新臺幣壹仟元沒收，於全部或一部不能沒收或不宜執行沒收時，追徵其價額。    高雄市○○區○○路00號全家便利商店     26 （即108年度偵字第22891號起訴書附表一編號3-21） 劉榮棡 陳俊宇 108年6月27日19時30分許 劉榮棡於108年6月27日12時10分起至同日19時21分許止，以LINE與陳俊宇聯絡，雙方達成交易2,000元甲基安非他命，劉榮棡於左列時間，在左列地點，交付重量不詳之甲基安非他命1包予陳俊宇，並當場收受陳俊宇交付之價金2,000元。 訴167警二卷第232至233頁 累犯加重其刑事由、毒品危害防制條例第17條第1項減輕其刑事由 劉榮棡犯販賣第二級毒品罪，累犯，處有期徒刑參年參月。扣案如附表二編號56至58所示之物，均沒收；未扣案之犯罪所得新臺幣貳仟元沒收，於全部或一部不能沒收或不宜執行沒收時，追徵其價額。    高雄市○○區○○路00號全家便利商店     
附表二：扣案物品
編號 扣案物品名稱 所有人 鑑定結果　 備註 沒收與否及依據 執行時間：108年3月11日15時10分許；執行處所：高雄市○○區○○○路000號13樓之1；受執行人：蕭凱成、陳文成、許乾、鄭智文      1 第二級毒品甲基安非他命1包（毛重1.69公克） 陳文成 經以簡易快速篩檢試劑檢驗，呈現安非他命、MDMA陽性反應（初步檢驗報告單：訴167警一卷第234至235頁、第238頁） 與本案無直接關係 不宣告沒收 2 搖頭丸（毛重0.55公克） 陳文成  與本案無直接關係 不宣告沒收 3 G水1瓶 陳文成 無 與本案無直接關係 不宣告沒收 4 玻璃吸食器1組 陳文成 無 與本案無直接關係 不宣告沒收 5 針筒含針頭1包 陳文成 無 與本案無直接關係 不宣告沒收 6 分裝袋1包 陳文成 無 與本案無直接關係 不宣告沒收 7 SAMSUNG廠牌行動電話（不含門號，IMEI：000000000000000）1支 陳文成 無 與本案無直接關係 不宣告沒收 8 SAMSUNG廠牌行動電話（含門號0000000000號SIM卡1枚；IMEI：000000000000000、000000000000000）1支 陳文成 無 與本案無直接關係 不宣告沒收 9 第二級毒品甲基安非他命1包（毛重1.36公克） 蕭凱成  經以簡易快速篩檢試劑檢驗，呈現安非他命、MDMA陽性反應（初步檢驗報告單及初步檢驗報告：訴167警一卷第234至237頁）  被告蕭凱成於原審供稱：有些是自己施用，有些是合資購買的人所有等語（見原審訴167卷三第328頁），應與本案無直接關係  不宣告沒收  10 第二級毒品甲基安非他命1 包（毛重1.05公克）     11 第二級毒品甲基安非他命1 包（毛重3.69公克）     12 第二級毒品甲基安非他命1 包（毛重3.70公克）     13 第二級毒品甲基安非他命1 包（毛重4.33公克）     14 第二級毒品甲基安非他命1 包（毛重3.44公克）     15 第二級毒品甲基安非他命1 包（毛重0.26公克）     16 搖頭丸1包（毛重0.56公克） 蕭凱成 經以簡易快速篩檢試劑檢驗，呈現安非他命、搖頭丸陽性反應（初步檢驗報告單及初步檢驗照片：訴167警一卷第234頁、第238頁） 與本案無直接關係 不宣告沒收 17 大麻1包（毛重1.36公克） 蕭凱成 經以簡易快速篩檢試劑檢驗，呈現大麻陽性反應 （初步檢驗報告：訴167警一卷第231頁、第238頁） 與本案無直接關係 不宣告沒收 18 玻璃球吸食器1組 蕭凱成 無 與本案無直接關係 不宣告沒收 19 大麻吸食器1支 蕭凱成 無 與本案無直接關係 不宣告沒收 20 分裝袋1包 蕭凱成 無 被告蕭凱成於原審供稱：該等物品非伊所有等語（見原審訴167卷三第328頁），無證據足認與本案有直接關係 不宣告沒收 21 電子磅秤1個 蕭凱成 無  不宣告沒收 22 IPHONE廠牌行動電話1支 蕭凱成 無 與本案無直接關係 不宣告沒收 23 OPPO廠牌行動電話1支（含門號0000000000號SIM卡1枚；IMEI：00000000000000） 蕭凱成 無 供被告蕭凱成為附表一編號2至5、犯罪事實㈢所示犯行，聯絡販賣及幫助施用甲基安非他命之用 分別依毒品危害防制條例第19條第1項、刑法第38條第2項前段規定，宣告沒收 24 IPHONE廠牌行動電話1支 蕭凱成 無 與本案無直接關係 不宣告沒收 25 三星廠牌行動電話1支（含門號0000000000號SIM卡1枚；IMEI：000000000000000000） 許乾 無 與本案無直接關係 不宣告沒收 26 OPPO廠牌行動電話1支（含門號0000000000號SIM卡1枚；IMEI：000000000000000、000000000000000） 鄭智文 無 與本案無直接關係 不宣告沒收 執行時間：108年7月23日17時75分許；執行處所：高雄市○○區○○路0號11樓之2；受執行人：劉榮棡      27 第二級毒品甲基安非他命1 包（毛重0.51公克） 劉榮棡 經抽樣以簡易快速篩檢試劑檢驗，呈現安非他命陽性反應（初步檢驗報告單及初步檢驗照片：訴167警二卷第311至313頁）① 被告劉榮棡於原審中供稱：是供伊自己施用的，沒有販賣給別人等語（見原審訴167卷三第105頁），應與本案無直接關係 不宣告沒收 28 第二級毒品甲基安非他命1 包（含毛重0.32公克）     29 第二級毒品甲基安非他命1 包（毛重0.40公克）     30 第二級毒品甲基安非他命1 包（毛重0.33公克）     31 第二級毒品甲基安非他命1 包（毛重0.57公克）     32 第二級毒品甲基安非他命1 包（毛重0.34公克）     33 第二級毒品甲基安非他命1 包（毛重0.27公克）     34 第二級毒品甲基安非他命1 包（毛重0.41公克）     35 第二級毒品甲基安非他命1 包（毛重0.44公克）     36 第二級毒品甲基安非他命1 包（毛重0.29公克）     37 第二級毒品甲基安非他命1 包（毛重0.35公克）     38 第二級毒品甲基安非他命1 包（毛重0.82公克）     39 第二級毒品甲基安非他命1 包（毛重0.51公克）     40 第二級毒品甲基安非他命1 包（毛重0.75公克）     41 第二級毒品甲基安非他命1 包（毛重0.37公克）     42 第二級毒品甲基安非他命1 包（毛重0.54公克）     43 第二級毒品甲基安非他命1 包（毛重0.40公克）     44 第二級毒品甲基安非他命1 包（毛重1.01公克）     45 第二級毒品甲基安非他命1 包（含包裝袋1 只，毛重0.57公克）     46 第二級毒品甲基安非他命1 包（毛重0.65公克）     47 第二級毒品甲基安非他命1 包（毛重0.29公克）     48 第二級毒品甲基安非他命1 包（毛重0.51公克）     49 第二級毒品甲基安非他命1 包（毛重0.44公克）     50 第二級毒品甲基安非他命香菸2支     51 第二級毒品甲基安非他命1 包（毛重1.15公克）     52 第二級毒品甲基安非他命1 包（毛重1.10公克）     53 GHB水1罐(毛重16.03公克） 劉榮棡 無  與本案無直接關係 不宣告沒收 54 吸食器1組 劉榮棡 無 與本案無直接關係 不宣告沒收 55 電子磅秤2台 劉榮棡 無 與本案無直接關係 不宣告沒收 56 各式包裝袋1包（新品） 劉榮棡 無 預備供被告劉榮棡為附表一編號6至26所示犯行，分裝販賣毒品之用 依刑法第38條第2項前段規定，宣告沒收 57 分裝杓1支 劉榮棡 無 供被告劉榮棡為附表一編號6至26所示犯行，分裝販賣毒品之用 依毒品危害防制條例第19條第1項規定，宣告沒收 58 金色IPHONE廠牌行動電話1支(含門號0000000000號SIM卡1枚；IMEI：000000000000000） 劉榮棡 無   供被告劉榮棡為附表一編號6至26所示犯行，聯絡販賣毒品之用 依毒品危害防制條例第19條第1項規定，宣告沒收 
附錄本判決論罪科刑法條：
修正前毒品危害防制條例第4條第2項
製造、運輸、販賣第二級毒品者，處無期徒刑或七年以上有期徒
刑，得併科新臺幣一千萬元以下罰金。